臺灣臺北地方法院民事裁定 
110年度北簡聲字第226號
聲  請  人  徐振益  

上列聲請人因與相對人陳紹倫間請求損害賠償事件（本院110年
度北簡字第8570號），聲請人聲請交付法庭錄音光碟，本院裁定
如下： 
    主    文
聲請駁回。
    理    由
一、按當事人及依法得聲請閱覽卷宗之人，因主張或維護其法律
    上利益，得於開庭翌日起至裁判確定後6個月內，繳納費用
    聲請法院許可交付法庭錄音或錄影內容。前項情形，依法令
    得不予許可或限制聲請閱覽、抄錄或攝影卷內文書者，法院
    得不予許可或限制交付法庭錄音或錄影內容。法院組織法第
    90條之1第1項前段、第2項分別定有明文。次按，言詞辯論
    筆錄內，應記載辯論進行之要領。法院得依當事人之聲請或
    依職權，使用錄音機或其他機器設備，輔助製作言詞辯論筆
    錄。其辦法，由司法院定之。民事訴訟法第213條第1項前段
    及第213條之1亦有明定。又法庭錄音之目的在輔助製作筆錄
    ，以提升筆錄製作之效率及正確性，並非取代筆錄，訴訟當
    事人如爭執筆錄記載與法庭實際進行情形不符，應具體指明
    相異之處，聲請法院核對法庭錄音，據以更正或補充筆錄以
    為救濟。是當事人聲請法院交付法庭錄音光碟，自不得逾越
    錄音係為輔助製作筆錄特定目的之必要範圍，且須具有正當
    合理之關聯，始認聲請有法律上利益。
二、聲請意旨略以：聲請人為核對民國110年10月25日之言詞辯
    論筆錄內容是否有誤，並核對代理人所述內容，且維護自身
    利益，爰依法庭錄音辦法第7條規定，聲請交付110年10月25
    日庭期開庭內容之錄音光碟云云。
三、經查，本件聲請人之聲請狀內容僅泛稱為核對言詞辯論筆錄
    內容有無錯誤及核對代理人所述內容，然並無敘明上開審判
    期日筆錄記載就民事訴訟法第213條所規定之各項言詞辯論
    筆錄應記載之事項有何缺漏之處，且審判期日庭訊內容既經
    本院作成筆錄，聲請人即應依民事訴訟法第242條第1項規定
    聲請閱覽當日筆錄，縱聲請人閱覽後認筆錄記載與法庭實際
    進行情形不符，亦應具體指明法院筆錄不符之處，聲請法院
    核對法庭錄音，據以更正或補充筆錄以為救濟，尚無聲請交
    付法庭錄音光碟之必要。此外，聲請人亦未表明本件聲請法
    庭錄音光碟有何「主張或維護其法律上利益」之正當理由，
    其聲請核與前開規定之要件並不相符，是聲請人聲請交付法
    庭錄音光碟，於法不合，應予駁回。
四、爰裁定如主文。
中　　華　　民　　國　　110 　年　　11　　月　　16　　日
                  臺北簡易庭  法  官  陳家淳
以上為正本係照原本作成。
如不服本裁定，應於裁定送達後10日內向本庭（臺北市○○○路
0段000巷0號）提出抗告狀，並繳納裁判費新臺幣1,000元。
中　　華　　民　　國　　110 　年　　11　　月　　16　　日
                              書記官  蘇炫綺